en: Toys & Games > Toys > Flying Toys: Air & Water Rockets; Drones; Kites; Model Aircrafts; Model Rockets; Toy Gliders; Toy Helicopters; Toy Parachutes
lt-LT: Žaislai ir žaidimai > Žaislai > Skraidantys žaislai: Oro ir vandens raketos; Dronai; Aitvarai; Lėktuvų modeliai; Raketų modelis; Žaisliniai sklandytuvai; Žaisliniai sraigtasparniai; Žaisliniai parašiutai
fi: Lelut ja pelit > Lelut > Lentävät lelut: Ilma- ja vesiraketit; Droonit; Leijat; Pienoismallilentokoneet; Pienoismalliraketit; Lennokit; Leluhelikopterit; Lelulaskuvarjot
ja: おもちゃ・ゲーム > おもちゃ > 飛行玩具: エアロケット・ウォーターロケット; ドローン; 凧・カイト; 飛行機模型; ロケット模型; おもちゃのグライダー; おもちゃのヘリコプター; おもちゃのパラシュート
cs: Hračky a hry > Hračky > Létací hračky: Vzdušné a vodní rakety; Drony; Draci; Modely letadel; Modely raket; Modely kluzáků; Helikoptéry na hraní; Padákové hračky
zh-TW: 玩具和遊戲 > 玩具 > 飛行玩具: 空氣火箭/水火箭; 無人機; 風箏; 模型飛機; 火箭模型; 玩具滑翔機; 玩具直升機; 玩具降落傘
de: Spielzeuge & Spiele > Spielzeuge > Fliegendes Spielzeug: Luft- & Wasserraketen; Drohnen; Drachen; Modellflugzeuge; Modellraketen; Spielzeug-Segelflugzeuge; Spielzeughubschrauber; Spielzeug-Fallschirme
nb: Leker og spill > Leker > Flygende leker: Luft- og vannraketter; Droner; Drager; Modellfly; Modellraketter; Lekeglidefly; Lekehelikoptre; Lekefallskjermer
ru: Игрушки и игры > Игрушки > Летающие игрушки: Воздушные и водные ракеты; Дроны; Воздушные змеи; Модели летательных аппаратов; Модели ракет; Игрушечные планеры; Игрушечные вертолеты; Игрушечные парашюты
da: Legetøj og spil > Legetøj > Flyvende legetøj: Vand- og luftraketter; Droner; Drager; Modelfly; Modelraketter; Legetøjssvæveflyver; Legetøjshelikoptere; Legetøjsfaldskærme
vi: Đồ chơi & Trò chơi > Đồ chơi > Đồ chơi trên không: Tên lửa hàng không & Tên lửa nước; Drone; Diều; Máy bay mô hình; Tên lửa mô hình; Máy bay lượn đồ chơi; Máy bay trực thăng đồ chơi; Đồ chơi thả dù
it: Giochi e giocattoli > Giocattoli > Giocattoli volanti: Razzi ad aria e acqua; Droni; Acquiloni; Aeromodelli; Modello di razzi; Alianti giocattolo; Elicotteri giocattolo; Giocattoli da lancio con paracadute
pt-PT: Brinquedos e jogos > Brinquedos > Brinquedos voadores: Foguetes de ar e água; Drones; Papagaios; Aeromodelos; Modelos de foguetões; Brinquedos de planadores; Brinquedos de helicópteros; Brinquedos de paraquedas
hr-HR: Igračke i igre > Igračke > Leteće igračke: Rakete za zrak i vodu; Dronovi; Zmajevi; Modeli zrakoplova; Modeli raketa; Igračke jedrilice; Igračke helikopteri; Igračke padobrani
sv: Leksaker och spel > Leksaker > Flygande leksaker: Luft- och vattenraketer; Drönare; Drakar; Modellflygplan; Modellraketer; Leksaksglidplan; Leksakshelikoptrar; Leksaksfallskärmar
ro-RO: Jucării și jocuri > Jucării > Jucării zburătoare: Rachete cu aer și apă; Drone; Zmeie; Machete de aeronave; Machete de rachete; Deltaplane de jucărie; Elicoptere de jucărie; Parașute de jucărie
ko: 장난감/게임 > 장난감 > 비행 장난감: 공기/물 로켓; 드론; 연; 모델 비행기; 모델 로켓; 장난감 글라이더; 장난감 헬리콥터; 장난감 낙하산
th: ของเล่นและเกม > ของเล่น > ของเล่นที่บินได้: จรวดที่ขับเคลื่อนด้วยอากาศและน้ำ; โดรน; ว่าว; เครื่องบินจำลอง; จรวดจำลอง; เครื่องร่อนของเล่น; เฮลิคอปเตอร์ของเล่น; ร่มชูชีพของเล่น
bg-BG: Играчки и игри > Играчки > Летящи играчки: Въздушни и водни ракети; Дронове; Хвърчила; Модели на въздушни летателни апарати; Модели на ракети; Играчки самолети; Играчки хеликоптери; Парашути играчки
hu: Játékok és játékszerek > Játékok > Repülő játékok: Légi és vízi rakéták; Drónok; Sárkányok; Repülőgép-modellek; Rakéta-modellek; Játékvitorlák; Játékhelikopterek; Játékejtőernyők
nl: Speelgoed en spellen > Speelgoed > Vliegend speelgoed: Lucht- en waterraketten; Drones; Vliegers; Modelvliegtuigen; Modelbouwraketten; Zweefvliegtuigjes; Speelgoedhelikopters; Speelgoedparachutes
fr: Jeux et jouets > Jouets > Jouets volants: Fusées à air et à eau; Drones; Cerfs-volants; Modèles réduits d'avions; Modèles réduits de fusées; Planeurs jouets; Hélicoptères jouets; Jouets parachutes
pt-BR: Brinquedos e jogos > Brinquedos > Brinquedos voadores: Foguetes de ar e água; Drones; Pipas; Aeromodelos; Modelos de foguetes; Planadores de brinquedo; Helicópteros de brinquedo; Paraquedas de brinquedo
es: Juegos y juguetes > Juguetes > Juguetes voladores: Cohetes de agua y aire; Drones; Cometas; Modelos de aviones; Modelos de cohetes; Planeadores de juguete; Helicópteros de juguete; Paracaidistas de juguete
zh-CN: 玩具/游戏 > 玩具 > 飞行玩具: 空气/水火箭; 无人机; 风筝; 飞机模型; 火箭模型; 玩具滑翔机; 玩具直升机; 玩具降落伞
sk-SK: Hračky a hry > Hračky > Lietajúce hračky: Vzduchové a vodné rakety; Drony; Šarkany; Modely lietadiel; Modely rakiet; Hračkárske klzáky; Hračkárske helikoptéry; Hračkárske padáky
tr: Oyuncaklar ve Oyunlar > Oyuncaklar > Uçan Oyuncaklar: Hava ve Su Roketleri; Dronlar; Uçurtmalar; Model Uçaklar; Model Roketler; Oyuncak Planörler; Oyuncak Helikopterler; Oyuncak Paraşütler
pl: Gry i zabawki > Zabawki > Zabawki latające: Rakiety powietrzne i wodne; Drony; Latawce; Modele samolotów; Model rakiet; Szybowce; Helikoptery; Spadochrony zabawkowe
sl-SI: Igrače in igre > Igrače > Leteče igrače: Zračne in vodne rakete; Brezpilotna letala; Zmaji; Modeli letal; Modeli raket; Otroška jadralna letala; Otroški helikopterji; Otroška padala
el: Παιχνίδια > Παιχνίδια (Toys) > Ιπτάμενα παιχνίδια: Πύραυλοι αέρα & νερού; Drones; Χαρταετοί; Μοντέλα αεροσκαφών; Μοντέλα πυραύλων; Παιχνίδια ανεμοπλάνα; Παιχνίδια ελικοπτέρων; Παιχνίδια αλεξίπτωτα